臺灣臺南地方法院臺南簡易庭民事判決
110年度南小字第110號
原      告  洪貫瑄  



被      告  許惇雅  

上列當事人間因過失傷害案件，原告提起刑事附帶民事訴訟請求
侵權行為損害賠償，經本院刑事庭裁定（109年度交附民字第79
號）移送前來，本院於民國110年3月18日言詞辯論終結，判決如
下：
    主      文
一、被告應給付原告新臺幣21,120元，及自民國109年5月7日起
    至清償日止，按週年利率百分之5計算之利息。
二、原告其餘之訴駁回。
三、訴訟費用新臺幣1,000元，由被告負擔新臺幣338元，餘由原
    告負擔。
四、本判決原告勝訴部分得假執行。
    事實及理由
一、被告經合法通知，未於言詞辯論期日到場，核無民事訴訟法
    第386條所列各款情形，爰依原告之聲請，由其一造辯論而
    為判決。　　
二、原告主張：被告許惇雅於民國108年2月15日13時30分許，騎
    乘車牌號碼000-000號普通重型機車，沿臺南市中西區慶中
    街由南往北方向行駛，行經上開路段與南寧街之交岔路口時
    ，原應注意車輛行駛時，轉彎車應讓直行車先行，而依當時
    客觀情形並無不能注意之情事，詎其竟疏未注意及此，貿然
    左轉，適有原告洪貫瑄騎乘車牌號碼000-000號普通重型機
    車，沿臺南市中西區慶中街同向行駛在後，亦未保持安全距
    離，二車因而發生碰撞，致原告因此人車倒地而受有右側踝
    部擦挫傷之傷害。此過失傷害案件業經臺灣臺南地方檢察署
    （下稱臺南地檢署）109年度ＯＯ字第OOO號起訴書起訴，原告
    爰提起本訴，請求被告賠償原告醫療費用新臺幣（下同）2,
    440元、精神慰撫金60,000元。並聲明：被告應給付原告62,
    440元，及自起訴狀繕本送達翌日起至清償日止，按週年利
    率百分之5計算之利息。
三、被告未於言詞辯論期日到場，亦未提出書狀作何聲明或陳述
    。
四、得心證之理由：　　　　
　㈠按因故意或過失，不法侵害他人之權利者，負損害賠償責任
    ；不法侵害他人之身體、健康、名譽、自由、信用、隱私、
    貞操，或不法侵害其他人格法益而情節重大者，被害人雖非
    財產上之損害，亦得請求賠償相當之金額，民法第184條第1
    項、第195條第1項前段分別定有明文。經查，被告許惇雅於
    民國108年2月15日13時30分許，騎乘車牌號碼000-000號普
    通重型機車，沿臺南市中西區慶中街由南往北方向行駛，行
    經上開路段與南寧街之交岔路口時，原應注意車輛行駛時，
    轉彎車應讓直行車先行，而依當時客觀情形並無不能注意之
    情事，詎其竟疏未注意及此，貿然左轉，適有原告洪貫瑄騎
    乘車牌號碼000-000號普通重型機車，沿臺南市中西區慶中
    街同向行駛在後，亦未保持安全距離，二車因而發生碰撞，
    致原告因此人車倒地而受有右側踝部擦挫傷之傷害。又被告
    上開行為，業經臺南地檢署以109年度ＯＯ字第OOO號起訴書起
    訴，經本院以109年度交簡字第OOOO號刑事判決（下稱刑案
    ）認被告因過失傷害人，處拘役10日，如易科罰金，以1,00
    0元折算1日等事實，業據本院調取上開刑案卷宗，並核閱其
    內所附交通事故談話紀錄表、調查筆錄、原告之ＯＯＯ醫院診
    斷證明書、道路交通事故現場圖、道路交通事故調查報告表
    ㈠、㈡、現場照片、監視器畫面截圖等件查明無訛（見刑案警
    卷第1至6、11、13至15、19至28頁）。被告於109年10月23
    日刑案審理中時，亦對其於上開時、地，有轉彎車未禮讓直
    行車先行之行為坦承不諱（刑案ＯＯ字卷第OOO頁），是上開
    事實均堪信為真實。且本件車禍事故經本院送請臺南市車輛
    行車事故鑑定委員會就肇事責任鑑定，認：被告駕駛普通重
    型機車，轉彎車未讓直行車先行為肇事原因。原告駕駛普通
    重型機車，超越未保持安全間隔距離，同為肇事原因，有該
    會南鑑字第0000000案鑑定意見書附卷可按。故被告就本件
    車禍之發生，應負過失責任。原告因此受有身體上之傷害及
    精神上痛苦，亦堪認定。是原告依侵權行為之法律關係，請
    求被告賠償其損害，即屬有據。
　㈡茲就原告請求之細目，詳述如下：
　⒈醫療費用2,440元部分：原告主張支出醫療費用2,440元，業
    據其提出ＯＯＯ醫院門診收據四紙、ＯＯ藥局免用統一發票收據
    、ＯＯＯ精神科診所門診收據影本等件為證（交附民卷第11至1
    5頁）。查原告於ＯＯＯ醫院門診支付之醫療費用為700元、580
    元、480元、330元，於ＯＯ藥局購買抗痛藥布之費用150元，
    及於ＯＯＯ精神科診所支付之醫療費用220元，總計為2,440元
    ，核屬原告因系爭車禍傷害所需之醫療上必要費用，則原告
    請求被告賠償其所支出之醫療費用共2,440元，要屬有據。
　⒉精神慰撫金：慰撫金之核給標準，應斟酌雙方身分、地位及
    經濟狀況及其他各種情形核定之（最高法院76年台上字第19
    08號判例要旨可資參照）。本件車禍事故，造成原告受有右
    側踝部擦挫傷之傷害，而事發時年滿28歲，研究所就學中，
    名下無財產，108年度收入12,000元；而被告年滿24歲，大
    學肄業待業中，名下無財產，108年度收入66,472元等情，
    有本院依職權調閱兩造稅務電子閘門財產所得調件明細表在
    卷可憑。本院審酌原告經此過失傷害之侵權行為所受身體、
    精神之傷害及痛苦、對其生活秩序之影響程度，及被告行為
    之手段、態樣，以及兩造之身分、地位、家庭經濟狀況等一
    切情狀，認原告請求被告給付60,000元之精神慰撫金，尚嫌
    過高，認應以被告賠償40,000元精神慰撫金，較為適當。
　㈢又損害之發生或擴大，被害人與有過失者，法院得減輕賠償
    金額或免除之，民法第217條第1項定有明文。經查，被告對
    本件車禍事故之發生，固有過失，已如上述，惟原告駕駛普
    通重型機車，未注意車前狀況，亦有可歸責之處。而本件車
    禍事故經送臺南市車輛行車事故鑑定委員會鑑定結果，亦認
    原告駕駛普通重型機車，未注意車前狀況，同為肇事因素。
    是原告對本件車禍事故之發生，亦有過失，堪以認定。本院
    斟酌上開車禍發生情形，認原告應負擔百分之50責任為適當
    。從而，依過失相抵之法則，認原告得請求被告賠償之金額
    為21,120元【計算式：（2,440＋40,000）×50％＝21,120】。
　㈣綜上所述，本件原告本於侵權行為之法律關係，請求被告賠
    償21,120元，為有理由，應予准許。逾此範圍之請求，則無
    理由，應予駁回。
五、按各當事人一部勝訴、一部敗訴者，其訴訟費用，由法院酌
    量情形，命兩造以比例分擔或命一造負擔，或命兩造各自負
    擔其支出之訴訟費用；法院為終局判決時，應依職權為訴訟
    費用之裁判，民事訴訟法第79條、第87條第1項分別定有明
    文。查本件訴訟費用為1,000元，本院爰依職權確定上開訴
    訟費用兩造比例負擔如主文第3項所示。
六、本判決原告勝訴部分，係就民事訴訟法第427條規定適用簡
    易程序所為被告敗訴之判決，依同法第436條第2項準用第38
    9條第1項第3款規定，應依職權宣告假執行。
七、據上論結，本件原告之訴為一部有理由、一部無理由。爰依
    民事訴訟法第436條第2項、第79條、第87條第1項、第389條
    第1項第3款，判決如主文。　　
中　　華　　民　　國　　110 　年　　 3　　月　　30　　日
                    臺南簡易庭    法　官  侯明正
以上正本係照原本作成。
如不服本判決，應於判決送達後20日內，向本院提出上訴狀並表
明上訴理由，如於本判決宣示後送達前提起上訴者，應於判決送
達後20日內補提上訴理由書（須附繕本）。
中　　華　　民　　國　　110 　年　　 3　　月　　30　　日
                                  書記官  陳世明